# 长期股权投资习题？

提问人：10504970 时间：2012-07-26 17:27:03
【例题2•单选题】甲公司以定向增发股票的方式购买同一集团内另一企业持有的A公司80%股权。为取得该股权，甲公司增发2 000万股普通股，每股面值为 1 元，每股公允价值为 5 元；为发行股票另支付承销商佣金 50 万元。取得该股权时，A公司可辨认净资产账面价值为9 000万元，公允价值为12 000万元。假定甲公司和A公司采用的会计政策、会计期间相同，甲公司取得该股权时应确认的资本公积为（ ）万元。 A.5 150 B.5 200 C.7 550 D.7 600 【答案】A 【解析】甲公司取得该股权时应确认的资本公积=9 000×80%-2 000×1-50=5 150（万元）。 这道题不应该是公允价值为12 000万元×80%-2 000×1-50=7550吗？
被合并方账面所有者权益是指被合并方的所有者权益相对于最终控制方而言的账面价值。不是这个意思吗？？？？

回答人：chenyiwei
大前提是同一控制下的合并，所以不考虑被合并方的资产、负债于合并日的公允价值。

提问人：qjr1124 时间：2012-07-27 11:25:55
回复 10504970 的帖子
附:2010版准则讲解: （二）非同一控制下企业合并形成的长期股权投资 非同一控制下的控股合并中，购买方应当按照确定的企业合并成本作为长期股权投资的初始投资成本。企业合并成本包括购买方付出的资产、发生或承担的负债、发行的权益性证券的公允价值以及为进行企业合并发生的各项直接相关费用之和。购买方为企业合并发生的审计、法律服务、评估咨询等中介费用以及其他相关管理费用，应于发生时计入当期损益；[color=Red]购买方作为合并对价发行的权益性证券或债务性证券的交易费用，应当计入权益性证券或债务性证券的初始确认金额。
实质是非同一控制下企业合并的长投,同其他资产的成本确认和计量是一致的,均是=付出资产的公允价值+各项直接相关费用(可归属的) 其他的中介费用,类似购买存货等发生的咨询等,一般是企业的管理费用,不能计入存货成本的.
当然,在合并层,要换个思路来理解了,那就可能形成业务合并准则规范.

回答人：chenyiwei
《讲解 2010 》规定对于非同一控制下企业合并形成的长期股权投资，其投资成本中也不再包含直接交易成本，即与合并报表层面同一口径处理。

提问人：大学较瘦 时间：2012-08-26 19:30:28
是的，如果没有构成合并，那么发生的相关评估，审计费用计入资产的初始价值

回答人：chenyiwei
要看情况，即相关审计、评估费用发生时，该交易是否很可能成功，即这些支出是否具备资产属性。如果根据此类支出发生时可获取的信息，不能确定这些费用发生时，该交易很可能成功的，则仍应费用化处理。

提问人：logook 时间：2012-08-27 11:39:22
那同一控制下的非合并形成的投资，如果发生的中介费用，当时可以肯定投资能够成功（因为属于同一个老板），那这个中介费如果成为投资成本，但从最终控制方来看，这块花销已经流出集团，或者最终控制方合并报表时应该费用化，并冲销投资成本；正如陈老师所言，非同一控制下单体应该资本化，合并应该费用化。 但我还是觉得怪怪的，我觉得，还应该从最终控制方角度看一看：同一控制下无论是否构成合并，这部分花销都流出集团，应该费用化；非同一控制下，如果不构成合并资本化，构成合并则费用化为宜

回答人：chenyiwei
你的观点有一定道理。但是目前对于同一控制下的合并和非合并交易遵循的处理原则是不同的，这虽然在理论上很难解释，但实际规定就是如此。即对于同一控制下合并交易要从最终控制方角度看问题，但非合并交易不是。